# 未足额支付股权对价款的股权投资是否可以纳入合并？.

提问人：ethanfu 时间：2019-01-10 13:32:50
A 公司收购了B公司 51%的股份，工商变更已经做了，但是投资款项仅仅支付了 20%。从实质上 A 是否可以将B 纳入合并？判断依据是什么？相关的法律和会计条文是哪些？

回答人：chenyiwei
参考：《瑞华研究 2010 ～ 2016 汇编》之 “问题 3-2-15（“付款超过 50%”
条款对合并日或购买日确定的影响问题）”。